【裁判字號】    97,上訴,3559
【裁判日期】    980429
【裁判案由】    偽造有價證券等
【裁判全文】
臺灣高等法院刑事判決                97年度上訴字第3559號
上  訴  人  甲○○
即  被  告
選任辯護人  徐秀蘭律師
            成介之律師
上  訴  人  丙○○
即  被  告
            乙○○
                    原住臺北縣汐止市○○路○段6巷6號2樓
上列上訴人等因偽造有價證券等案件，不服臺灣臺北地方法院95
年度上訴字第306 號，中華民國97年6 月27日第一審判決（起訴
案號：臺灣臺北地方法院檢察署94年度偵字第7525號、第10544
號、第15993 號、第19693 號：94年度偵緝字第1931號；移送併
辦案號：臺灣士林地方法院檢察署95年度偵字第5508號），提起
上訴，本院判決如下：
    主  文
原判決關於甲○○、丙○○部分、及乙○○偽造特種文書暨定執
行刑部分均撤銷。
甲○○共同犯偽造特種文書罪，處有期徒刑參月，減為有期徒刑
壹月又拾伍日，偽造之護照名義人為「陳正深（CHEN JENG SHEN
」、護照號碼為C0000000號之新加坡護照壹本沒收；又共同犯常
業詐欺罪，處有期徒刑貳年陸月，並應於刑之執行完畢或赦免後
，令入勞動場所強制工作參年，如附表三之(一)所示之物均沒收。
應執行有期徒刑貳年陸月，並應於刑之執行完畢或赦免後，令入
勞動場所強制工作參年，偽造之護照名義人為「陳正深（CHEN J
ENG SHEN」、護照號碼為C0000000號之新加坡護照壹本、如附表
三之(一)所示之物均沒收。
丙○○共同犯偽造特種文書罪，處有期徒刑參月，減為有期徒刑
壹月又拾伍日，偽造之護照名義人為「陳正深（CHEN JENG SHEN
」、護照號碼為C0000000號之新加坡護照壹本沒收；又共同犯常
業詐欺罪，處有期徒刑壹年捌月，如附表三之(二)所示之物均沒收
。應執行有期徒刑壹年捌月，偽造之護照名義人為「陳正深（CH
EN JENG SHEN」、護照號碼為C0000000號之新加坡護照壹本、如
附表三之(二)所示之物均沒收。
乙○○共同犯偽造特種文書罪，累犯，處有期徒刑參月，如易科
罰金，以銀元參佰元即新臺幣玖佰元折算壹日，減為有期徒刑壹
月又拾伍日，如易科罰金，以銀元參佰元即新臺幣玖佰元折算壹
日，偽造之護照名義人為「陳正深（CHEN JENG SHEN」、護照號
碼為C0000000號之新加坡護照壹本沒收。
    事  實
一、甲○○前於民國（下同）88年間，因偽造有價證券等案件，
    經本院於95年5 月23日以94年度上更(二)字第759 號判決判處
    有期徒刑2 年6 月，並應於刑之執行完畢或赦免後，令入勞
    動場所強制工作3 年，甲○○不服而提起上訴，經最高法院
    以95年臺上字第6646號判決發回，復經本院於98年1 月23日
    95年度重上更（三）字第229 號判決判處有期徒刑2 年6 月
    （於本案不構成累犯）。乙○○前於88年間，因業務過失傷
    害案件，經臺灣士林地方法院以89年度湖交簡字第207 號簡
    易判決判處有期徒刑2 月，如易科罰金以銀元300 元即新臺
    幣900 元折算1 日確定，並於90年6 月21日易科罰金執行完
    畢；又於91年間，因偽造文書等案件，經臺灣臺北地方法院
    以91年度簡字第1996號簡易判決判處有期徒刑4 月，如易科
    罰金以銀元300 元即新臺幣900 元折算1 日確定，嗣於92年
    5 月9 日易科罰金執行完畢（於本案構成累犯）。丙○○於
    92 年 間，因賭博案件，經臺灣臺北地方法院以92年度簡字
    第906 號簡易判決判處有期徒刑4 月，如易科罰金以銀元30
    0 元即新臺幣900 元折算1 日確定；又於92年間，因賭博案
    件，經臺灣臺北地方法院以92年度易字第1364號刑事判決判
    處有期徒刑4 月，如易科罰金以銀元300 元即新臺幣900 元
    折算1 日確定，並與前開徒刑定其應執行刑為有期徒刑7 月
    確定。另於93年間，因詐欺、偽造文書等案件，分別經臺灣
    士林地方法院、臺灣臺中地方法院判處有期徒刑4 月、8 月
    ，並定其應執行刑為有期徒刑7 月確定後，於94年5 月25日
    入監接續執行。復於94年間，因偽造有價證券等案件，經臺
    灣臺北地方法院以94年度訴字第412 號判處有期徒刑1 年2
    月確定後，入監接續執行上開徒刑，迄至96年5 月17日縮短
    刑期假釋出監，同年7 月2 日假釋期滿未經撤銷，視為執行
    完畢（於本案均不構成累犯）。
二、甲○○明知馬來西亞籍、自稱「阿吝（ALIN）」之成年男子
    （真實年籍姓名均不詳）以包裹郵件寄送、交付之信用卡均
    係偽造，猶與「阿吝」共同基於連續行使偽造信用卡、偽造
    簽帳單等私文書之概括犯意聯絡，及反覆向商家詐取財物恃
    以維生之常業詐欺犯意聯絡，自93年6 月間某日以前之某時
    間，以每張新臺幣（下同）1 萬元之代價購入偽造信用卡，
    繼之在信用卡背面持卡人簽名欄偽造他人署名而偽造完成不
    實信用卡，並從93年6 月間起，交由有共同犯意聯絡之不詳
    姓名之成年人，在大臺北縣市區域內隨意選定特約商店，持
    偽造信用卡購買單價高或較易銷贓之名牌服飾、皮件等物，
    結帳時將該等偽造信用卡交予各特約商店結帳人員而行使之
    ，佯為真正持卡人簽帳消費，並在信用卡簽帳單（一式兩聯
    ，一式為特約商店存根聯、一式為持卡人存根聯）之特約商
    店存根聯持卡人簽名欄上偽簽他人署名，以為「持卡人同意
    依照信用卡使用約定，一經使用或訂購物品均應按所示之全
    部金額，付款予發卡銀行」用意之證明，再將該簽帳單持交
    特約商店而行使，使該等特約商店結帳人員陷於錯誤，誤認
    係真正持卡人持該信用卡刷卡購物，而交付其等選購之物品
    及簽帳單持卡人收執聯（依其上現行交易流程持卡人毋庸在
    持卡人收執聯上簽名，亦無複寫之簽名），以此方式詐得所
    購物品，並使各發卡銀行因其行使偽造信用卡及簽帳單誤信
    係真正持卡人消費，而代墊各該消費款項予各特約商店（所
    行使之偽造信用卡卡號、盜刷時間、特約商店、盜刷金額、
    偽簽署名或在場共犯之行為樣態，均詳如附表一之(一)所示）
    ，均足以生損害於各特約商店、被偽造署名人、被偽造信用
    卡卡號之原持卡人、發卡銀行之權益及信用卡之交易安全。
    得手後，甲○○再以低價出售予他人變現，恃此不法取財手
    段謀生，賴以為常業。
三、甲○○、丙○○與乙○○另於93年7 、8 月間，在不詳地點
    ，共同基於偽造屬特種文書之外國護照之犯意聯絡，由甲○○以10萬元代價向成年男子「阿吝」取得外國護照底本，另
    由乙○○提供掃描護照程式及製作護照相關圖檔程式之光碟
    ，再由甲○○自行將丙○○所提供之相片掃描至護照底本並
    登打不實姓名、護照號碼等資料，共同以此方式偽造貼有丙○○相片、護照名義人為「陳正深（CHEN JENG SHEN」、護
    照號碼為C0000000號之新加坡護照1 本。嗣於93年9 月25日
    上午8 時許，丙○○因另案通緝，在金門尚義機場遭逮捕時
    ，為警扣得其隨手丟棄之上開偽造新加坡護照1 本。
四、甲○○於93年11月間，承前行使偽造信用卡、偽造簽帳單等
    私文書之概括犯意及反覆向商家詐取財物恃以維生之常業詐
    欺之犯意，計畫以偽造信用卡並交由車手盜刷取得財物再銷
    贓得利之模式，賺取所需，先以20萬元之代價向有共同犯意
    聯絡之「阿吝」購置用以偽造信用卡之印錄機、打凸字機、
    螞蟻機、讀卡燒錄機、燙金機等機器（如附表三所示機器）
    ，再以每筆1 萬元之代價向「阿吝」購得信用卡內碼資料（
    即儲存於信用卡背面磁條內之資料，內含信用卡卡號、有效
    期間、卡片密碼等資料）、外碼資料（即卡號、持卡人英文
    姓名等資料），及以每張400 元代價向「阿吝」購得俗稱「
    白卡」（指已印妥卡別及銀行別於偽卡卡面，惟尚未將卡號
    及內碼燒錄於偽卡卡背電磁條碼內者）之偽造信用卡半成品
    共200 餘張，在不詳地點，使用上開機器自行輸入內碼（以
    燒錄方式為之）並打上凸字（信用卡上之卡號、持卡人英文
    姓名、有效月年等資料）加工製造成國外信用卡卡面而可供
    行使之偽造信用卡成品後（如附表一之(二)、(三)所示偽造信用
    卡），陸續召募與其同具行使偽造信用卡、行使偽造私文書
    之概括犯意聯絡，暨常業詐欺犯意聯絡之人共組偽造信用卡
    盜刷之常業集團，持以盜刷使用（此部分詳如後述）。
五、甲○○承前開意圖供行使之用而偽造信用卡之概括犯意，與
    同具有犯意聯絡之乙○○（業經臺灣臺北地方法院判處有期
    徒刑1 年6 月，減為有期徒刑9 月確定），自94年3 月間起
    ，由乙○○先向真實年籍姓名不詳綽號「阿生」之成年男子
    ，以每筆1,500 元之價格購得推算、盜錄而來之信用卡內碼
    、外碼資料（俗稱「網料」、「排料」）後，再以每筆2,00
    0 元之代價，以傳真或電子郵件之方式，由甲○○接收傳真
    或自行至「paipai7878@yahoo.com.hk 」電子郵件信箱輸入
    所約定之密碼後下載，共計4 次約100 筆，轉售予甲○○，
    乙○○復於同年4 月21日向該綽號「阿生」者購得偽造信用
    卡之半成品共300 張，再以每張400 元之代價，先後轉售甲○○，而由甲○○以同上方式自行製造成信用卡使用。
六、甲○○於96年11月間起，以上開方式自行製造完成偽造信用
    卡後，基於共同意圖為自己不法所有而以犯詐欺為常業之犯
    意，以及共同基於行使偽造信用卡、行使偽造私文書之概括
    犯意聯絡，陸續招募同具有上開犯意聯絡之丙○○（於93年
    12月加入）、戊○○（於94年1 月中旬開始加入，業經本院
    另案判處有期徒刑2 年確定）、李銘嵐（於93年11月間開始
    加入，業經臺灣臺北地方法院判處有期徒刑2 年6 月，並由
    本院另案駁回上訴確定）等人，組成偽造信用卡之盜刷詐欺
    集團，由甲○○負責提供偽造信用卡及統籌該集團之運作，
    自行或指派丙○○、戊○○、李銘嵐擔任車頭（即駕車並指
    揮車手盜刷之人）兼車手（即實際盜刷之人），另招募莊必
    勝（於94年4 月12日開始加入，業經臺灣臺北地方法院判處
    有期徒刑1 年3 月確定）、王郁堂（於94年4 月1 日起加入
    ，業經臺灣臺北地方法院判處有期徒刑1 年4 月，減為有期
    徒刑8 月，緩刑4 年確定）、吳子明等車手，於每次犯案前
    均由甲○○事先將當日欲盜刷所需之偽造信用卡交給該集團
    之車手等人，或單獨一人，或數人結伴駕駛車輛至大臺北縣
    市區域內各大百貨公司、精品店、電器行等隨意選定之特約
    商店，持偽造信用卡購買單價高或較易銷贓之名牌服飾、皮
    件或3C產品等物，其中丙○○、戊○○、李銘嵐等人於收到
    甲○○交付之偽造信用卡時，因部分偽造信用卡背面尚無持
    卡人簽名而無法供交易使用，乃丙○○等人在部分偽造信用
    卡背面持卡人簽名欄偽造如附表二之(二)所示之署名。嗣由丙○○、戊○○、李銘嵐等人共同持偽造信用卡前往購物，於
    結帳時將該等偽造信用卡交予各特約商店結帳人員而行使之
    ，佯為真正持卡人簽帳消費，並在信用卡簽帳單（一式兩聯
    ，一式為特約商店存根聯、一式為持卡人存根聯）之特約商
    店存根聯持卡人簽名欄上偽簽如附表二之(一)所示之署名，以
    為「持卡人同意依照信用卡使用約定，一經使用或訂購物品
    均應按所示之全部金額，付款予發卡銀行」用意之證明，再
    將該簽帳單持交特約商店而行使，使該等特約商店結帳人員
    陷於錯誤，誤認係真正持卡人持該信用卡刷卡購物，而交付
    其等選購之物品及簽帳單持卡人收執聯，以此方式詐得所購
    物品，並使各發卡銀行因其行使偽造信用卡及簽帳單誤信係
    真正持卡人消費，而代墊各該消費款項予各特約商店（所行
    使之偽造信用卡卡號、盜刷時間、特約商店、盜刷金額，均
    詳如附表一之(二)、(三)所示），均足以生損害於各特約商店、
    被偽造署名人、被偽造信用卡卡號之原持卡人、發卡銀行之
    權益及信用卡之交易安全。得手後，丙○○、戊○○、李銘
    嵐等人即依指示將贓物交給甲○○，再由甲○○以相當於一
    半市價之金額出售予他人變現後拆帳，擔任「車頭」兼「車
    手」之丙○○、戊○○、李銘嵐各可分得其當日盜刷財物售
    價百分之30作為報酬，其餘獲利則由甲○○取得，甲○○、
    丙○○等人均恃此不法取財手段謀生，賴以為常業之意。
七、黃湘綾（經原審判處有期徒刑1 年1 月，減為有期徒刑6 月
    又15日，緩刑3 年確定）於94年2 月間係設於台北101 購物
    中心之MISSONI 專櫃之專櫃小姐，明知甲○○等人至其店內
    消費所持之信用卡均屬偽造，竟同意加入該常業詐欺集團，
    而共同基於常業詐欺犯意聯絡、行使偽造信用卡及行使偽造
    私文書之概括犯意聯絡，由甲○○指派李銘嵐、戊○○、丙○○等人於94年2 月26日持偽造信用卡前往上開專櫃以相同
    方式盜刷偽造信用卡（如附表一之(二)編號49、50、74、85、
    86），並交付商品予戊○○、李銘嵐、丙○○等人，事後由
    甲○○負責出售變現，李銘嵐、戊○○同樣分得所得款項之
    3 成；戊○○因而結識專櫃小姐黃湘綾，兩人進而交往，黃
    湘綾於94年3 月15日起轉往台北101 購物中心之AGUASCUTUM
    專櫃任職，明知戊○○、李銘嵐、丙○○等人所持以刷卡購
    物之信用卡均係偽造之信用卡，猶承前開常業詐欺、行使偽
    造信用卡、行使偽造私文書之犯意聯絡，於94年4 月5 日聯
    絡渠等至櫃內消費，並配合將偽造信用卡在簽帳端末機過卡
    ，於取得授權碼後印錄載有卡號、銷售日期、消費金額等資
    料之簽帳單（一式二聯，包括持卡人存根聯及特約商店存根
    聯），由戊○○、李銘嵐、丙○○各自在簽帳單上持卡人簽
    名欄內偽簽他人署名而偽造完成屬私文書之簽帳單，以提昇
    業績，均足生損害於MISSONI 專櫃、AGUASCUTUM專櫃、被偽
    造署名人、被偽造信用卡卡號之原持卡人、發卡銀行之權益
    、信用卡處理中心處理帳款之正確性及信用卡之交易安全。
    另丁○○於93年12月間，於其經營之「熱帶魚餐飲店」（位
    於臺北市○○街47號）結識丙○○、戊○○，自94年4 月間
    起，與丙○○、戊○○、甲○○等人共同意圖為自己不法所
    有而以犯詐欺為常業之犯意，以及共同基於行使偽造信用卡
    、行使偽造私文書之概括犯意聯絡，協議以分工合作方式，
    由丁○○前往台北101 購物中心2 樓之AGUASCUTUM專櫃找同
    具有行使偽造信用卡、行使偽造私文書及常業詐欺犯意聯絡
    之黃湘陵，挑選欲購買之皮件及服飾，再由戊○○或丙○○
    前往櫃內持用偽造信用卡交給黃湘陵在簽帳端末機過卡（如
    附表一之(二)編號75至79），於取得授權碼後印錄載有卡號、
    銷售日期、消費金額等資料之簽帳單（一式二聯，包括持卡
    人存根聯及特約商店存根聯），由丙○○、戊○○等人各自
    在簽帳單上持卡人簽名欄內偽簽他人署名而偽造完成屬私文
    書之簽帳單，事後戊○○、丙○○再以市價之2.5 折至3折
    之價格售予丁○○，均足生損害於AGUASCUTUM專櫃、被偽造
    署名人、被偽造信用卡卡號之原持卡人、發卡銀行之權益、
    信用卡處理中心處理帳款之正確性及信用卡之交易安全（行
    使偽造信用卡之卡號、時間、地點、詐得金額等情詳如附表
    一之(二)75至79），丁○○購入後作為自用或放置在其所經營
    之「保麗斯美精品店」販賣得利，並恃此為生，嗣於同年4
    月28日17時20分許，為警循線查獲。
八、案經內政部警政署刑事警察局及航空警察局移由臺灣士林地
    方法院檢察署檢察官呈請臺灣高等法院檢察署檢察長令轉臺
    灣臺北地方法院檢察署檢察官偵查起訴，暨由臺灣士林地方
    法院檢察署檢察官偵查後移請併案審理。
    理  由
壹、程序方面：
一、按被告以外之人於審判外之言詞或書面陳述，除法律有規定
    者外，不得作為證據；又被告以外之人於檢察事務官、司法
    警察官或司法警察調查中所為之陳述，與審判中不符時，其
    先前之陳述具有較可信之特別情況，且為證明犯罪事實存否
    所必要者，得為證據，刑事訴訟法第159 條第1 項、第159
    條之2 分別定有明文。公訴人所舉告訴人林偉馨、黃湘綾於
    警詢之陳述，就被告甲○○、丙○○而言，均屬被告以外之
    人於審判外之陳述，難認有刑事訴訟法第159 條之2 所規定
    之情事，而辯護人就此亦主張無證據能力，故其等於警詢之
    陳述，無證據能力。
二、按被告以外之人於審判外之陳述，雖不符刑事訴訟法第159
    條之1 至第159 條之4 之規定，而經當事人於審判程序同意
    作為證據，法院審酌該言詞陳述或書面陳述作成時之情況，
    認為適當者，亦得為證據；當事人、代理人或辯護人於法院
    調查證據時，知有刑事訴訟法第159 條第1 項不得為證據之
    情形，而未於言詞辯論終結前聲明異議者，視為有前項之同
    意，刑事訴訟法第159 條之1 、第159 條之5 第1 項、第2
    項分別定有明文。經查，本判決下列所引用前述以外之被告
    以外之人於審判外之陳述或非供述證據，檢察官、被告及辯
    護人於本院言詞辯論終結前均未聲明異議，本院審酌上開證
    據資料製作時較無人情施壓或干擾，亦無不當取供，及證明
    力明顯過低之瑕疵，認以之作為證據應屬適當，故揆諸前開
    規定，認前揭證據資料有證據能力，合先敘明。
貳、實體方面：
一、關於被告甲○○偽造信用卡、行使偽造信用卡、行使偽造私
    文書、常業詐欺等部分：訊據被告甲○○對於有於前揭時地
    偽造信用卡等情坦承不諱，惟辯稱：其偽造信用卡之數量非
    如起訴書所載那麼多，且伊並無使用偽造之信用卡刷卡消費
    ，另被告丙○○等人所為之盜刷行為亦非伊所指示云云。惟
    查：
（一）被告甲○○於93年6 月間，先以郵包方式向在馬來西亞向
      綽號「阿吝」之成年男子取得偽造信用卡之成品，而為附
      表一之(一)盜刷行為，直到93年11月間左右，甲○○擁有自
      行製造偽卡之機器及技術後，即找尋車手丙○○、戊○○
      、李銘嵐等人在大臺北地區盜刷；於94年4 月28日在李聞
      達（即甲○○之兄長）住所查獲之印錄機、打凸字機、螞
      蟻機、讀卡燒錄器、燙金機等製造偽卡之機器係甲○○以
      大約20萬元之代價向該綽號「阿吝」之成年男子所購得，
      另上開香港奇摩信箱中之內碼內容係由被告乙○○提供，
      供作製作偽卡等情，業據被告甲○○於警詢或偵審時供述
      明確（見94年度偵字第7525號卷(四)第10頁至第10頁反面；
      94年度偵字第7525號卷(五)第2 頁、第3 頁；原審卷(一)第10
      9 頁反面；本院卷第207 頁）。參以販賣白卡及信用卡內
      碼資料之同案被告乙○○於警詢、偵查及原審審理時均證
      稱：偽卡半成品是伊於94年4 月21日前往馬來西亞向綽號
      「阿生」之男子以每張馬幣35元購買，並將偽卡之半成品
      300 張以每張新臺幣400 元代價賣給甲○○；又伊於94年
      3 月中旬起至94年4 月27日止以每筆2,000 元之代價陸續
      將內外碼資料販售予甲○○，每次約販售20至30筆資料給
      甲○○，至警方查獲為止總共出售4 次（約80至100 筆）
      信用卡資料予甲○○，上開資料係由綽號「阿生」之人將
      內外碼資料儲存至其paipai7878@yahoo.com.hk 電子郵件
      信箱，或以簡訊之方式傳送至伊手機後，再通知伊，由伊
      告知甲○○信箱號碼（即paipai7878@yahoo.com.hk） 及
      密碼（P66666），嗣由甲○○自行下載使用等語（見94年
      度偵字第7525號卷(四)第21頁、第26頁；94年度偵字第7525
      號卷(五)第6 頁；原審卷(一)第114 頁反面），復有如附表三
      所示用以偽造信用卡之燒錄機、打凸字機、螞蟻機、燙金
      機、偽造之信用卡成品、半成品（白卡）、內碼資料、外
      碼資料等物扣案可稽，是被告甲○○偽造信用卡之犯行，
      洵堪認定。又本案查扣偽造信用卡卡61張，經本院勘驗結
      果，其中39張外觀並無瑕疵、另16張外觀有瑕疵（如卡片
      正面為印有持卡人之姓名、卡片背面磁帶上有烙印數字卡
      號與有效月年之數字部分重疊），及無法辨識卡號之信用
      卡6 張，共計61張，又上開有瑕疵之偽卡部分，其中有4
      張有刷卡紀錄等情，有本院勘驗筆錄及附表在卷可稽（見
      本院卷第264 反面至第268 頁）。應認此部分由被告甲○○自行製造完成及製造雖有瑕疵但可使用之信用卡成品共
      為43張，附此敘明。
（二）再同案被告丙○○於警詢、偵查中及原審審理時均證稱：
      伊於93年6 月間左右與甲○○認識，甲○○知悉伊經濟狀
      況不佳，就於同年12月間交予偽造之信用卡，由甲○○或
      綽號「阿宏」（即李銘嵐）等人帶伊於臺北縣、市各地盜
      刷，刷得衣服、皮包等物，約3 、4 天出去刷1 次，盜刷
      時記得曾於簽帳單上偽造持卡人之簽名。嗣後有將商品交
      給甲○○轉賣，有時拆帳分得幾千元至1 萬多元不等，分
      得金額是刷卡金額之3 成，此為伊當時生活費之來源。每
      一次盜刷時，係與李銘嵐、王郁堂或戊○○等人共同為之
      ，李銘嵐、王郁堂等人身上均攜帶偽卡，有時是甲○○交
      付偽卡給伊，伊並無其他偽卡來源。就伊所知其盜刷集團
      之成員有莊必勝（綽號阿勝）、李銘嵐（綽號阿鴻）、戊○○（綽號阿志）、王郁堂（綽號阿強）及吳子明等人等
      語（見94年度偵字第7525號卷(四)第66頁至第66頁反面；94
      年度偵字第7525號卷(五)第14頁、第118 頁；94年度偵字第
      19693 號卷(十五)第34頁；原審卷(一)第176 頁反面、第177 頁
      、第180 頁）。另同案被告戊○○於警詢、偵查及原審審
      理時均證述：伊於94年1 月間自己尋找被告甲○○，表示
      要加入其偽卡盜刷集團，從事偽卡盜刷牟利，伊是於李闖
      哲製造完成偽卡後負責持偽卡至各商家盜刷購物，大部分
      盜刷行為均係由阿鴻（即李銘嵐）聽白老闆（即甲○○）
      之意思交代伊執行，伊大部分係於精品店或電器行盜刷，
      伊本人並無權利決定購買何種商品，係由甲○○指定名牌
      皮包等高價商品，在持偽卡盜刷期間，如有問題就馬上打
      電話與甲○○聯繫，購得物品後也須以電話回報甲○○，
      嗣再將物品交予李銘嵐處理。拆帳方式均由老闆甲○○親
      自折算給伊，有時候甲○○會請李銘嵐轉交給伊，報酬係
      物品售出之3 成，也就是每10,000元抽3,000 元，盜刷時
      記得曾於簽帳單上偽造持卡人之簽名。在此集團中伊認識
      丙○○（綽號阿坤）、李銘嵐（綽號阿鴻）、甲○○（綽
      號白哥）、莊必勝（綽號阿勝）、吳子明、王郁堂（掉號
      阿強），而丙○○、李銘嵐、莊必勝、吳子明、王郁堂均
      為集團內之車手，替老闆小白（即甲○○）持偽卡盜刷，
      上開成員除吳子明外，其餘均與伊共同至商店刷卡行騙等
      語（見94年度偵字第7525號卷(四)第50頁反面至第52頁；94
      年度偵字第7525號卷(五)第9 頁；原審卷(一)第110 頁反面；
      原審卷(四)第174 頁反面至第176 頁）；而於本院審理時復
      證稱：伊盜刷之偽造信用卡均源自被告甲○○，並無其他
      來源等語（見本院卷第207 頁反面）。同案被告李銘嵐於
      警詢及原審審理時均證稱：於93年11月間加入被告甲○○
      （綽號小白）之偽卡盜刷詐欺集團，負責盜刷偽卡之工作
      ，集團老闆為甲○○，成員就伊所知有丙○○（綽號阿坤
      ）、戊○○（綽號阿志）、莊必勝（綽號阿勝）及王郁堂
      （綽號阿強）等人，丙○○、戊○○、莊必勝及王郁堂等
      人均為集團內之車手，負責前往商店進行盜刷偽卡之行為
      ，伊使用之偽卡是由甲○○交給戊○○，再由戊○○交給
      伊，盜刷時曾於簽帳單上偽造持卡人之簽名等語（見94年
      度偵字第7525號卷(四)第31頁、第32頁；原審卷(一)第118 頁
      反面、第177 頁至第177 頁反面；原審卷(三)第121 頁反面
      ）。同案被告莊必勝於警詢及原審審理時均證稱：伊每日
      盜刷所得之物品均交給老闆甲○○（人稱小白、伊稱白哥
      ）轉賣，至於交誰轉買伊不清楚，賣價均由「白哥」處理
      ，伊等係依「白哥」轉賣之價錢之3 成作為酬勞。如果出
      去盜刷時會有人載伊等去盜刷之地點，而於外出刷卡前，
      會先約定集合地點拿偽卡，拿卡時均有看見甲○○等語（
      見94年度偵字第7525號卷(四)第76頁至第76頁反面；原審卷
      (一)第216 頁），互核證人丙○○、戊○○、李銘嵐及莊必
      勝等人上開證詞，均大致相符。再依卷附之被告甲○○所
      持用之行動電話0000000000號與證人戊○○持用之000000
      0000號行動電話於94年2 月25日17時51分33秒、94年2 月
      26日零時13分21秒、94年4 月1 日15時19分49秒、15時14
      分23秒、17時20分15秒之通聯監聽內容均為被告甲○○指
      定或詢問戊○○持偽造信用卡盜刷購買特定物品（例如手
      機）及其價格（見94年度警聲蒐卷第587 號卷(一)第90頁、
      第91頁、第131 頁至第133 頁）；另證人李銘嵐所持用之
      0000000000號行動電話與被告甲○○持用之0000000000號
      行動電話於94年3 月21日14時52分58秒、94年4 月1 日14
      時25分46秒、16時30分19秒、18時11分15秒之通聯監聽內
      容，均為被告甲○○指示證人李銘嵐購買特定物品（例如
      莊頭北天然瓦斯、軌道燈、名牌拖鞋）及證人李銘嵐於購
      得後回報甲○○之對話內容等情（見94年度警聲蒐卷第
      587 號卷(一)第119 頁、第132 頁至第135 頁）。足認被告
      甲○○於本案中並非僅單純負責偽造信用卡，尚與戊○○
      、李銘嵐等人間，共同基於意圖為自己不法所有而以犯詐
      欺為常業之犯意，以及共同基於行使偽造信用卡、行使偽
      造私文書之概括犯意，以偽造之信用卡向各該商家詐購財
      物甚明，否則證人戊○○、李銘嵐等人殊無聽從被告甲○○之指示購買特定物品，或於盜刷財物之後，仍須向被告
      甲○○回報之理。是被告甲○○辯稱其僅負責偽造信用卡
      ，並無指揮車手盜刷特定商品、收贓及銷贓云云，自不可
      採。至被告甲○○於93年6 月間某日以前之某時間，以每
      張1 萬元之代價購入偽造信用卡，繼而自93年6 月間起，
      以上開偽造之信用卡在大臺北縣市區域內選定特約商店為
      如附表一之(一)所示之盜刷行為，被告甲○○坦承有找車手
      但否認係其本人盜刷（見本院卷第351 頁），且無證據證
      明係被告甲○○尋找車手丙○○等人所為（雖被告甲○○
      於本院審理時供稱自始即尋找被告丙○○盜刷等語〈見本
      院卷第352 頁〉，惟與丙○○前揭所證其係於93年12月始
      再入盜刷集團之證詞不符，為本院所不採），應認此部分
      被告甲○○係交由有共同犯意聯絡之不詳姓名之成年人所
      盜刷，亦併此說明。
（三）另黃湘綾於94年2 月間任職於臺北101 購物中心MISSONI
      專櫃、於94年3 、4 月間任職臺北101 購物中心二樓之AG
      UASCU TUM 專櫃，而與戊○○等人配合，負責提供上開偽
      卡盜刷集團消費刷卡之管道及結帳等情，為黃湘綾於偵查
      時所是認（見94年度偵字第7525號卷(五)第12頁、第79頁至
      第80頁）。核與證人李銘嵐於偵查中證稱：該集團至AGUA
      SCUTUM專櫃盜刷偽造信用卡之消費，係經由阿志（即戊○○）之女友黃湘綾幫忙等語（見94年度偵字第7525號卷(五)
      第13頁）大致相符。再者，證人戊○○於原審審理時證稱
      ：丁○○曾先臺北101 購物中心二樓之之AGUASCUTUM專櫃
      挑選物品後，再通知其持偽造信用卡結帳，以最低2.5 折
      之價格賣給丁○○，丁○○知道其是持偽造信用卡結帳，
      且丁○○會以店裡已經有此商品再收就要屯貨或是以這些
      貨不能到市場賣為由，來壓低價錢等語甚詳（見原審卷(四)
      第173 頁至第174 頁、第176 頁），參以證人黃湘綾於原
      審審理時亦證稱：94年4 月間，丁○○曾經到其任職之AG
      UASCUTUM專櫃挑選商品，後來是戊○○持偽造信用卡來結
      帳，然後戊○○再以很低之折扣賣給丁○○等語（見原審
      卷(四)第131 頁），互核一致，顯然黃湘綾、丁○○就全部
      行使偽造信用卡、行使偽造私文書、常業詐欺等犯罪流程
      ，與前揭被告甲○○等人亦具有犯意聯絡與行為分擔，甚
      為明確。
（四）再證人即財團法人聯合信用卡處理中心商店管理部風險管
      制組專員陳秀雯、證人即聯邦銀行風險管制科助理張峻豪
      、證人即臺新商業銀行個金授管處信用卡授管部襄理王啟
      賓、證人即臺灣美國運通國際股份有限公司法務暨偽卡防
      制部專員劉興露、證人即中國信託商業銀行個人金融總管
      理處信用風險作業部辦事員余錫昌、證人即威士（VISA）
      國際組織（美商維信國際威士卡史份有限公司臺灣分公司
      ）經理黃紹理、證人即萬事達卡（Mastercard）國際組織
      （萬事達卡國際組織）資深經理朱本中於警詢中均證述：
      經比對後，如附表一、二所示之各該卡號信用卡確有被盜
      刷等情（見94年度偵字第15993 號卷(六)第127 頁反面至第
      128 頁、第196 頁至第196 頁反面；94年度偵字第15993
      號卷(七)第201 頁至第201 頁反面、第204 頁至第205 頁、
      第206 頁至第206 頁反面、第209 頁至第209 頁反面、第
      216 頁至第216 頁反面）。復有財團法人聯合信用卡處理
      中心提供之特約商店偽卡刷卡交易明細表、簽單影本、中
      國信託商業銀行提供之特約商店偽卡刷卡交易明細統計表
      、臺新銀行提供之特約商店偽卡刷卡交易明細統計表、聯
      邦銀行提供之特約商店偽卡刷卡交易明細統計表、美國運
      通公司提供之特約商店偽卡刷卡交易明細統計表、美商維
      信國際威士卡公司提供之特約商店偽卡刷卡交易明細統計
      表、萬士達卡國際組織提供之特約商店偽卡刷卡交易明細
      統計表等件在卷可憑（見94年度偵字第15993 號卷(六)第12
      9 頁至第195 頁、第196 頁至第200 頁；94年度偵字第15
      993 號卷(七)第202 頁至第203 頁、第205 頁、第207 頁、
      第211 頁至第215 頁、第218 頁至第219 頁）。此外，復
      有被告丙○○、甲○○及共犯戊○○、李銘嵐、王郁堂、
      莊必勝為警查獲時所扣得供偽卡盜刷所用及因犯罪所得如
      附表三所示之物扣案可資佐證。益徵被告甲○○自93 年6
      月起，即持偽卡盜刷消費，並自93年11月間起至94年4 月
      28日止提供偽造之信用卡供李銘嵐、丙○○、戊○○、莊
      必勝及王郁堂等人至各地商店盜刷消費等情無訛。
（五）至於被告甲○○雖未全程參與如附表一所示之盜刷行為，
      然按共同正犯間，非僅就其自己實施之行為負其責任，在
      犯意聯絡之範圍內，對於他共同正犯所實施之行為，亦應
      共同負責；共同實施犯罪行為之人，在合同意思範圍以內
      ，各自分擔犯罪行為之一部，相互利用他人之行為，以達
      其犯罪之目的者，即應對於全部所發生之結果，共同負責
      ，即共同正犯，只須具有犯意聯絡及行為分擔，而不問犯
      罪動機起於何人，亦不問每一階段犯行，均經參與（最高
      法院32年上字第1905號判例、90年度台上字第5353號、90
      年度台上字第3205號判決同此意旨）。查被告甲○○於前
      開過程中，將其偽造之信用卡交給丙○○、戊○○、李銘
      嵐、王郁堂、莊必勝、王郁堂或其他不詳姓名成年人等人
      盜刷物品，並事先指定較易脫手之名牌或高單價商品，而
      於丙○○等人盜刷後負責將財物賤價脫售，且證人丙○○
      、戊○○均證述其等盜刷所使用之信用卡均係被告甲○○
      所交付，並無其他來源等情，已如前述，是被告甲○○雖
      就附表一所示之盜刷行為縱未全部親自參與，惟其未親自
      參與之部分既與丙○○等人具有犯意之聯絡及行為之分工
      ，當須就全部之行為與丙○○等人共負其責。是被告甲○○辯稱其丙○○等人上開盜刷之部分與其無關云云，洵不
      足取。
（六）按刑法上所謂「常業犯」，指反覆以同種類行為為目的之
      社會活動之職業性犯罪而言，至於犯罪所得之多寡，是否
      恃此犯罪為唯一之謀生職業，則非所問，縱令兼有其他職
      業，仍無礙於該常業犯罪之成立（最高法院85年度台上字
      第510 號判例參照）。查被告甲○○前揭行使偽造信用卡
      而盜刷財物之期間甚長，而於丙○○等人盜刷詐購財物後
      ，負責將之出售他人，顯非偶爾為之，再參以上開詐欺集
      團旗下車手反覆至各特約商店刷卡購物，具有一定之分工
      及規模，且被害人數眾多、詐得財物金額甚鉅，顯然被告
      甲○○、丙○○及其他共犯等人間均有恃該犯行所得維生
      之主觀意思，復有反覆實施犯行之客觀表徵，揆諸前揭說
      明，縱其等另有他職業，亦無礙其等係係反覆以同種類行
      為為目的之社會活動之常業詐欺罪之認定。
（七）綜上所述，被告甲○○此部份所犯偽造信用卡、行使偽造
      信用卡、行使偽造私文書及常業詐欺罪，應堪認定。
二、關於被告丙○○行使偽造信用卡、行使偽造私文書、常業詐
    欺等部分：
（一）被告丙○○上開行使偽造信用卡、行使偽造簽帳單、常業
      詐欺犯行部分之犯罪事實，迭據其於警詢或偵審時坦承不
      諱（見94年度偵字第7525號卷(四)第66頁至第66頁反面；94
      年度偵字第7525號卷(五)第14頁、第118 頁；94年度偵字第
      19693 號卷(十五)第34頁；原審卷(一)第176 頁反面、第177 頁
      、第180 頁；見本院卷第207 頁）。核與證人即共犯戊○○、李銘嵐、甲○○、莊必勝等人、及證人陳秀雯、張峻
      豪、王啟賓、劉興露、余錫昌、黃紹理、朱本中前揭證詞
      大致相符。復有如附表三之(二)所示之物扣案，及財團法人
      聯合信用卡處理中心提供之特約商店偽卡刷卡交易明細表
      、簽單影本、中國信託商業銀行提供之特約商店偽卡刷卡
      交易明細統計表、臺新銀行提供之特約商店偽卡刷卡交易
      明細統計表、聯邦銀行提供之特約商店偽卡刷卡交易明細
      統計表、美國運通公司提供之特約商店偽卡刷卡交易明細
      統計表、美商維信國際威士卡公司提供之特約商店偽卡刷
      卡交易明細統計表、萬士達卡國際組織提供之特約商店偽
      卡刷卡交易明細統計表等件（見94年度偵字第15993 號卷
      (六)第129 頁至第195 頁、第196 頁至第200 頁；94年度偵
      字第15993 號卷(七)第202 頁至第203 頁、第205 頁、第20
      7 頁、第211 頁至第215 頁、第218 頁至第219 頁）可證
      。足認被告丙○○此部分自白核與事實相符，可以採信。
（二）再如前述，被告丙○○就其加入該盜刷集團後之全部犯行
      ，縱未全程參與，然共同正犯間，非僅就其自己實施之行
      為負其責任，在犯意聯絡之範圍內，對於他共同正犯所實
      施之行為，是被告丙○○就其於93年12月加入後之如附表
      一所示之盜刷行為亦應負共犯責任。
（三）另按刑法上所謂「常業犯」，指反覆以同種類行為為目的
      之社會活動之職業性犯罪而言，至於犯罪所得之多寡，是
      否恃此犯罪為唯一之謀生職業，則非所問，縱令兼有其他
      職業，仍無礙於該常業犯罪之成立，已如上述。查被告丙○○於原審審理時固供稱：案發當時伊是在忠孝東路上之
      餐廳擔任炒菜之工作，一個月薪水有4 萬元，沒有報稅，
      但是有加入勞保等語（見原審卷(一)第180 頁），堪認被告
      丙○○於盜刷偽卡之犯罪期間有其他之謀生職業，然其於
      原審審理時亦供稱：伊盜刷偽卡所獲得之刷卡金額3 成之
      報酬，係當時生活費之來源等語（見原審卷(一)第180 頁）
      。且其參與信用卡盜刷期間甚長，並於盜刷詐購財物出售
      後共同獲利，顯非偶爾為之，參以其盜刷集團所持用之偽
      造信用卡數量眾多，並反覆至各特約商店刷卡購物，共犯
      彼此間有一定之分工及規模，且被害人數眾多、詐得財物
      金額亦鉅，被告丙○○顯有恃該犯行所得維生，是其縱有
      其他職業，亦無礙於本件常業詐欺之認定。
（四）綜上所述，被告丙○○所犯行使偽造信用卡、行使偽造偽
      造私文書及常業詐欺罪，亦堪認定。
三、關於被告甲○○、丙○○、乙○○偽造特種文書等部分：
（一）訊據被告甲○○對於前揭與被告乙○○、丙○○、綽號「
      阿吝」共同謀議，由被告甲○○先以10萬元代價購得外國
      護照底本，再由被告乙○○提供偽造護照所需之掃瞄程式
      及圖檔等資料、被告丙○○提供其所有照片，被告甲○○
      負責偽造外國護照之事實，迭於警詢、偵訊及原審審理時
      供承明確（見94年度偵字第7525號卷(四)第10頁反面；94年
      度偵字第7525號卷(五)第2 頁至第3 頁；原審卷(一)第110 頁
      ）。並有貼有被告丙○○相片、名義人為「CHEN JENG SH
      EN（陳正深）」之新加坡護照1 本（護照號碼為C0000000
      號）扣案可資佐證。又上開貼有被告丙○○相片、名義人
      為「CHEN JENG SHEN（陳正深）」之新加坡護照，經內政
      部警政署航空警察局鑑驗結果，確屬偽造等情，此有該局
      93年10月5 日航警外字第0930027970號函暨檢附航空警察
      局證照查驗隊鑑識報告在卷足憑（見94年度偵字第10544
      號卷(十三)第18頁至第21頁），足認被告甲○○前開任意性自
      白核與事實相符，應堪採信。
（二）訊據被告丙○○固坦承其在93年9 月25日上午8 時許於金
      門尚義機場為警查獲時，持有貼有其相片、名義人為「CH
      EN JENG SHEN（陳正深）」之新加坡護照1 本（護照號碼
      為護照號碼為C0000000號），且該本護照確實為偽造之事
      實不諱，然矢口否認有何偽造護照之犯行，辯稱：伊並未
      參與該本護照之偽造過程云云。惟查，被告丙○○持有上
      開偽造之新加坡護照，並因通緝身分經警查獲後，於警方
      押解過程中在飛機機艙內趁隙丟棄該護照等情，業據證人
      即立榮航空公司空服員謝育君於警詢及偵查中證述明確（
      見94年度偵字第1054 4號卷(十三)第6 頁；94年度偵字第537
      號卷第23頁），又上開護照經內政部警政署航空警察局鑑
      驗確屬偽造等情，亦如上述。徵之證人即被告甲○○於原
      審審理時亦供稱：當初向丙○○索取照片時，有告知是要
      幫他做護照，以便日後到國外、大陸盜刷信用卡時，可以
      使用等語（見原審卷(四)第196 頁反面至第197 頁），若非
      被告丙○○明知甲○○有意偽造上開護照並提供其照片予
      甲○○，則被告甲○○焉能將被告丙○○之照片黏貼於上
      揭偽造之新加坡護照上？是以被告丙○○前揭所辯顯係卸
      責之詞，不足採信。
（三）訊據被告乙○○矢口否認有何偽造外國護照之犯行，辯稱
      ：伊僅係受綽號「阿吝」者之託，從「阿吝」所贈與之舊
      筆記型電腦中，拷貝偽造護照之檔案轉交給被告甲○○，
      伊並無能力製作偽造之護照，亦無從中收取對價云云。惟
      查，被告甲○○於原審審理時明確供述：扣案之外國護照
      首頁資料係從被告乙○○交付之光碟內檔案所製作，另護
      照底本是該綽號「阿吝」之人由馬來西亞寄來的等語（見
      原審卷(一)第136 頁；原審卷(四)第196 頁至197 頁），而被
      告乙○○亦不否認交付內附電腦程式之光碟片予被告甲○○，顯見被告乙○○係以自己犯罪之意思提供偽造所需之
      掃瞄程式及圖檔等資料予被告甲○○，縱其未參與偽造之
      過程，或未因此取得對價，亦難卸免共犯之責，被告乙○○上開辯詞，顯難採信，其偽造屬特種文書之外國護照之
      犯行，亦堪認定。
（四）至被告甲○○、丙○○上訴意旨辯稱：系爭護照僅係以彩
      色印刷之方式處理，且一般人一看即知該護照並非真正，
      況製作該護照僅為確認彩色印刷之效果，並非即以此充作
      真品而為使用，自不應構成偽造特種文書罪云云。惟查，
      若被告甲○○、丙○○僅為確認彩色印刷之效果，殊無將
      之製作如一般護照之形式，且由被告丙○○隨身攜帶準備
      赴大陸地區使用，再上開偽造之新加坡護照，非如我國之
      護照或國民身分證，為一般人常見，極易由其外形或格式
      判斷真偽，且由內政部警政署航空警察局前揭檢驗報告所
      示，本件偽造之護照除左側相片登打之護照號碼與真正之
      護照位置不同，及真正之護照之油墨圖記有變色效果之外
      ，其餘部分須以紫光燈輔助檢視始能辨別該護照之真假（
      （見94年度偵字第10544 號卷(十三)第19頁），顯見上開偽造
      之新加坡護照並非一般人一眼即明其並非真正，至為明確
      。是被告甲○○、丙○○上開所辯，並不可採。
（五）綜上所述，被告甲○○、丙○○、乙○○所犯偽造特種文
      書之犯行，亦堪認定，應依法論科。
四、新舊法比較：
（一）被告行為後，於94年2 月2 日修正公布之刑法，於95 年7
      月1 日施行，其中刑法第2 條係規範行為後法律變更所生
      新舊法律比較適用之準據法，是刑法第2 條本身雖經修正
      ，但該條文既屬適用法律之準據法，本身尚無比較新舊法
      之問題，應逕適用裁判時即修正後刑法第2 條規定以決定
      適用之刑罰法律，先予敘明。
（二）按行為後法律有變更者，適用行為時之法律。但行為後之
      法律有利於行為人者，適用最有利於行為人之法律，修正
      後刑法第2 條第1 項定有明文。又比較時應就罪刑有關之
      共犯、未遂犯、想像競合犯、牽連犯、連續犯、結合犯，
      以及累犯加重、自首減輕暨其他法定加減（如身分加減）
      與加減例等一切規定，綜其全部罪刑之結果而為比較。再
      從刑附屬於主刑，除法律有特別規定者外，依主刑所適用
      之法律（最高法院95年第8 次刑事庭會議決議參照）。
（三）關於罰金刑部分，修正前刑法第33條第5 款規定：「罰金
      ：1 元（銀元）以上。」修正後刑法第33條第5 款規定：
      「罰金：新臺幣1,000 元以上，以百元計算之。」修正後
      刑法第33條第5 款所定罰金刑最低數額，較之修正前提高
      ，自以修正前刑法第33條第5 款規定，較有利於被告。
（四）修正前刑法第340 條原規定：「以犯刑法第339 條之罪為
      常業者，處1 年以上7 年以下有期徒刑，得併科5 萬元以
      下罰金。」修正後之刑法已刪除上開常業詐欺罪之條文規
      定，則被告多次詐欺行為，原則上即應就各次行為分別論
      罪科刑，惟刑法第339 條第1 項之詐欺取財罪，其法定刑
      「5 年以下有期徒刑、拘役或科或併科1,000 元以下罰金
      。」如分論併罰，以法定最重本刑30年有期徒刑計算，其
      分論併罰之刑度將超過常業詐欺罪之最重本刑，故仍以適
      用修正前刑法關於常業詐欺罪之規定處斷，對被告較為有
      利。
（五）刑法第28條原規定：「2 人以上共同『實施』犯罪之行為
      者，皆為共同正犯。」新法修正為：「2 人以上共同『實
      行』犯罪之行為者，皆為共同正犯。」將舊法之「實施」
      修正為「實行」。原「實施」之概念，包含陰謀、預備、
      著手及實行等階段之行為，修正後僅共同實行犯罪行為始
      成立共同正犯。是新法就共同正犯之範圍已有限縮，排除
      陰謀犯、預備犯之共同正犯。新舊法就共同正犯之範圍既
      因此而有變動，自屬犯罪後法律有變更，而非僅屬純文字
      修正，經比較適用新舊法，新法對被告並未較為有利（最
      高法院96年度台上字第1323號判決、本院暨所屬法院96年
      度法律座談會決議亦同此意旨）。
（六）刑法修正後，原刑法第56條關於連續犯部分，新法刪除第
      56條關於連續犯之規定，將連續數行為而犯同一之罪名者
      以一罪論之情形，修正為連續數行為應分論併罰，比較新
      舊法，自以舊法對於被告較為有利。
（七）刑法修正後，原刑法第55條後段關於牽連犯之規定業經刪
      除，修正前原應論以牽連犯之罪，原則上須分論併罰。比
      較新舊法之規定，以修正前之規定較有利於被告。
（八）再被告行為時之刑法第47條規定：「受有期徒刑之執行完
      畢，或受無期徒刑或有期徒刑一部之執行而赦免後，5 年
      以內再犯有期徒刑以上之罪者，為累犯，加重本刑至2 分
      之1 。」，惟修正後之刑法第47條第1 項則規定：「受徒
      刑之執行完畢，或一部之執行而赦免後，5 年以內故意再
      犯有期徒刑以上之罪者，為累犯，加重本刑至2 分之1。
      」故被告於受有期徒刑之執行完畢後，5 年內再故意犯有
      期徒刑以上之罪，不論依修正前、後之規定，均構成累犯
      ，對被告而言並無有利不利之情形，應依一般法律適用原
      則，適用裁判時之法律，即修正後之刑法第47條第1 項規
      定論處（最高法院95年11月7 日95年度第21次刑庭會議決
      議、本院暨所屬法院95年度法律座談會決議意旨可資參照
      ），惟如個案如有其他應依刑法第2 條第1 項之規定為新
      、舊法之比較情形時，依綜其全部罪刑之結果而為比較後
      ，整體適用法律（最高法院97年4 月22日97年度第2 次刑
      事庭會議決定亦同此意旨）。
（九）新修正刑法第51條第5 款之規定，有期徒刑定應執行刑之
      上限，由不得逾20年提高為不得逾30年，此相當於科刑規
      範之變更。比較新舊法，以修正前之刑法第51條第5 款之
      規定較有利於被告。
（十）綜合修正前、後之前揭條文，經比較之結果，以舊法較有
      利於被告等人，應整體適用被告等人行為時之舊法論處。
（十一）至刑法第55條關於想像競合犯之規定，修正後增列第55條
      但書，為法理之明文化，惟對被告等而言並無有利或不利
      之情形，自不生新舊法比較之問題，應依一般法律適用原
      則，適用裁判時法，亦併此敘明。
五、論罪科刑：
（一）按刑法第201 條之1 規定：「意圖供行使之用，而偽造、
      變造信用卡、金融卡、儲值卡或其他相類作為簽帳、提款
      、轉帳或支付工具之電磁紀錄物者，處1 年以上7 年以下
      有期徒刑，得併科3 萬元以下罰金。行使前項偽造、變造
      之信用卡、金融卡、儲值卡或其他相類作為簽帳、提款、
      轉帳或支付工具之電磁紀錄物，或意圖供行使之用，而收
      受或交付於人者，處5 年以下有期徒刑，得併科3 萬元以
      下罰金。」故如行為人犯罪之客體為信用卡時，依前開規
      定，自有偽造或變造信用卡罪、行使偽造或變造信用卡罪
      、收受偽造或變造信用卡罪及交付偽造或變造信用卡罪之
      分；而上開所謂「交付」者，依其文意，自係指將自己持
      有之物，交予他人而言。至其持有之原因，如係來自第三
      者之讓與，並非自己所偽造或變造時，固應論以交付偽造
      或變造信用卡罪；惟如在自己偽造或變造信用卡後，交付
      知情之他人時，因前開第1 項之偽造或變造信用卡罪，其
      法定刑為1 年以上7 年以下有期徒刑，得併科3 萬元以下
      罰金，而同條第2 項之交付偽造或變造信用卡罪，其法定
      刑為5 年以下有期徒刑，得併科3 萬元以下罰金，前者較
      後者之罪刑為重，且偽造或變造信用卡之目的，原在意圖
      供行使之用，故其於偽造或變造後，無論直接行使或間接
      交付他人行使，自為偽造或變造之當然結果，該交付之輕
      行為應為偽造或變造之重行為所吸收，並無另論以交付偽
      造或變造信用卡罪之餘地（最高法院93年度台上字第2259
      號判決意旨可資參照）。又按偽造信用卡當然必有偽造「
      VISA」及「MASTERCARD」等之商標之階段行為，是其違反
      商標法之犯行，自應為刑法第201 條之1 第1 項意圖供行
      使之用而偽造信用卡罪所吸收，不另論罪。
（二）另按在信用卡背面持卡人簽名欄簽名，單純自形式上觀察
      ，即足以表示信用卡之簽名者於信用卡有效之期限內有權
      使用該信用卡之辨識及證明，並非依習慣或特約表示一定
      用意之證明，性質上係屬刑法第210 條之私文書（最高法
      院88年度台上字第5730號判決同此意旨）。是行為人在所
      收受偽造信用卡背面偽造署名並持以消費行使，自應依行
      使偽造私文書之罪論處。而持偽造之信用卡向特約商店盜
      刷消費，使商店人員誤信其為真正持卡人，乃交付所消費
      之商品等情，所為除成立行使偽造私文書罪外，應另成立
      刑法上之詐取財物罪，此與行使偽造有價證券，以取得票
      面價值之對價，不另論詐欺罪之情形並不相同。次按持卡
      人於特約商店信用卡簽帳單上簽立署押，係表示該持卡人
      有在該特約商店消費簽帳單上所示之項目及金額之事實，
      特約商店可據以向約定之銀行請款，銀行再轉向持卡人請
      款之意，故如有偽簽他人署押於信用卡簽帳單者，自足以
      生損害於他人，應成立偽造私文書罪。末以，持信用卡交
      易，基本上於信用卡處理中心不依契約給付持卡人所消費
      之帳款予特約商店時，持卡人對於特約商店仍直接負有給
      付價金義務，從而持信用卡交易與通常之買賣並無差異，
      僅在價金給付後由發卡銀行經由信用卡處理中心代為付帳
      ，而發卡銀行經由信用卡中心給付特約商店價金時，事後
      之權利關係即發生變動，亦即由持卡人對於發卡銀行負擔
      給付價金債務而已，是持卡人與特約商店間之交易，乃係
      以信任關係為基礎之契約，倘持卡人並無支付價金之意思
      或能力，向特約商店提示信用卡消費，係屬對特約商店店
      員施行詐欺。
（三）依護照條例第1 條限於中華民國護照之申請、核發及管理
      始有該條例之適用意旨，偽造外國護照行為，顯非該條例
      所保護規範之客體，故僅成立刑法第212 條之偽造特種文
      書罪。
（四）共同正犯之意思聯絡，原不以數人間直接發生者為限，即
      有間接之聯絡者，亦包括在內。如甲分別邀約乙、丙犯罪
      ，雖乙、丙間彼此並無直接之聯絡，亦無礙於其為共同正
      犯之成立（最高法院77年台上字第2135號判例亦同此意旨
      ）。
（五）核被告甲○○所為，係犯刑法第201 條之1 第1 項之意圖
      供行使之用而偽造信用卡罪、第216 條、第210 條之行使
      偽造私文書罪、第212 條之偽造特種文書罪（偽造護照部
      分）及修正前刑法第340 條之常業詐欺罪。被告違反商標
      法之犯行，為所犯刑法第201 條之1 第1 項之意圖供行使
      之用而偽造信用卡罪所吸收，不另論罪。被告甲○○完成
      偽造信用卡後，由有犯意聯絡之車手等人持以行使，行使
      之低度行為應為偽造之高度行為所吸收，不另論罪。再丙○○等「車手」於信用卡背面持卡人簽名欄偽造被害人之
      署押而偽造完成表彰持卡人即各該被偽造署押者在各該張
      信用卡有效期限內有權使用該信用卡之私文書，及「車手
      」等人於刷卡消費後，在簽帳單上偽造被害人之署押而偽
      造完成表彰係由各該被偽造署押者刷卡消費如簽帳單內容
      之私文書，各該偽造署押之行為為各該偽造私文書之部分
      行為；而丙○○等「車手」將各該偽造之私文書持交各商
      店店員而行使，各該偽造私文書之低度行為為高度之行使
      行為所吸收，均不另論罪。被告甲○○就偽造信用卡部分
      ，分別與被告乙○○、真實姓名年籍均不詳之馬來西亞籍
      綽號「阿吝」、綽號「阿生」之成年男子間；被告甲○○
      就偽造特種文書部分，與被告丙○○、乙○○、馬來西亞
      籍綽號「阿吝」間；被告甲○○就行使偽造信用卡、行使
      偽造私文書、常業詐欺部分，分別與真實姓名年籍均不詳
      之某成年男子、丙○○、莊必勝（綽號阿勝）、李銘嵐（
      綽號阿鴻）、戊○○（綽號阿志）、王郁堂（綽號阿強）
      、吳子明、黃湘綾及丁○○間，互有犯意聯絡與行為分擔
      ，分別為共同正犯。被告甲○○先後多次意圖供行使之用
      而偽造信用卡、行使偽造私文書之犯行，各時間緊接、分
      別觸犯構成要件相同之罪名，顯均係基於概括犯意為之，
      均為連續犯，應依修正前刑法第56之規定論以一罪，並均
      依法加重其刑。被告甲○○所犯上開連續意圖供行使之用
      而偽造信用卡、連續行使偽造私文書罪、常業詐欺等3 罪
      ，有方法、目的之修正前刑法牽連犯關係，應從一重依常
      業詐欺罪處斷。被告甲○○就上開偽造特種文書與常業詐
      欺罪之間，犯意各別，行為互殊，應予分論併罰。
（六）核被告丙○○就偽造新加坡護照部分所為，係犯刑法第21
      2 條之偽造特種文書罪。其就偽造特種文書犯行部分，與
      被告甲○○、乙○○、馬來西亞籍綽號「阿吝」間，具有
      犯意聯絡、行為分擔，為共同正犯。被告丙○○持偽造之
      信用卡前往特約商店盜刷消費購物所為，係犯修正前刑法
      第340 條之詐欺常業罪、刑法第201 條之1 第2 項前段行
      使偽造信用卡罪、同法第216 條、第210 條之行使偽造私
      文書罪（在偽造之信用卡背面簽名並持以行使，及在簽帳
      單之特約商店存根聯持卡人欄簽名而偽造簽帳單並行使等
      部分）。被告丙○○於簽帳單及信用卡背面上偽造署名之
      行為，為偽造私文書之部分行為；而偽造私文書之低度行
      為，應為行使偽造私文書之高度行為所吸收，均不另論罪
      。其意圖供行使之用而收受偽造信用卡後，復持以行使，
      收受偽造信用卡之低度行為為行使偽造信用卡之高度行為
      所吸收，亦不另論罪。又持卡人在信用卡背面簽名之私文
      書係表示信用卡之簽名者於信用卡有效之期限內有權使用
      該信用卡之辨識及證明，並非偽造信用卡本身，是以被告
      丙○○將偽造信用卡持交特約商店行使時，亦同時向該特
      約商店行使信用卡背面之私文書，從而其以一個行使行為
      同時觸犯行使偽造信用卡罪及行使偽造私文書罪二罪名，
      為想像競合犯，應依刑法第55條之規定從較重之行使偽造
      信用卡罪論處。另被告丙○○與甲○○、戊○○、李銘嵐
      以及其後加入之莊必勝、王郁堂、黃湘綾及丁○○等人間
      ，就上開行使偽造信用卡、行使偽造私文書、常業詐欺等
      犯行，依各該車手或店員加入此盜刷集團後之行為，分別
      有犯意聯絡與行為分擔，均為共同正犯。而被告丙○○所
      犯上開多次行使偽造私文書（簽帳單）、行使偽造信用卡
      犯行，時間緊接，手段復相若，所犯構成要件各屬相同，
      顯係均係基於概括犯意反覆為之，均應依行為時刑法第56
      條連續犯規定各以一罪論，並均依法加重其刑。被告丙○○所犯上開連續行使偽造私文書罪、常業詐欺罪、連續行
      使偽造信用卡罪間，具有方法、目的之牽連關係，應依修
      正前刑法第55條之規定，從一重之常業詐欺罪處斷。被告
      丙○○就上開偽造特種文書與常業詐欺罪之間，犯意各別
      ，行為互異，應予分論併罰。
（七）核被告乙○○所為，係犯刑法第212 條偽造特種文書罪。
      被告乙○○就偽造特種文書部分，與被告丙○○、甲○○
      、馬來西亞籍「阿吝」間，分別具有犯意聯絡、行為分擔
      ，分別為共同正犯。另被告乙○○前有如犯罪事實所載之
      前科紀錄及執行情形，此有本院被告前案紀錄表附卷可稽
      ，其於受有期徒刑之執行完畢5 年內再犯本件有期徒刑以
      上之罪，為累犯，應依修正前刑法第47條之規定加重其刑
      。
六、不另為無罪諭知部分：
（一）公訴意旨另以：(一)被告甲○○明知伊與被告丙○○、戊○○及李明嵐、王郁堂、莊必勝等人均無償還刷卡消費金額
      之意願與能力，仍基於詐欺取財、偽造私文書、行使偽造
      私文書之概括犯意聯絡與行為分擔，由甲○○提供前開製
      作完成之偽造信用卡予丙○○、戊○○及李明嵐、王郁堂
      、莊必勝等人，由丙○○、戊○○及李明嵐、王郁堂、莊
      必勝等人在大臺北地區（如附表四之(一)所示〈即起訴書附
      表編號四所示92年5 月至93年3 月間之刷卡消費資料〉、
      附表四之(二)〈即起訴書所示有卡號而未有刷卡紀錄部分〉
      ）之商店內，持偽造之信用卡盜刷，並於消費簽單上簽名
      欄位偽造署押，再持其中商店存存根聯或收單銀行存查聯
      之簽帳單交予店方人員而行使，由不知情店員收執核對，
      致上開特約商店均不疑有詐而陷於錯誤，分別允予簽帳消
      費並交付所消費之物，足以生損害於發卡銀行、特約商店
      等，涉犯刑法第340 條之常業詐欺罪。(二)被告甲○○、丙○○與乙○○等另於93年7 、8 月間，在不詳地點，共同
      基於偽造屬特種文書之外國護照之犯意聯絡，共同以此方
      式偽造屬文書之外國護照（於李聞達住處扣得之護照10本
      ），足以生損害於各該護照名義人，另涉犯刑法第212 條
      偽造特種文書罪云云。
（二）按犯罪事實應依證據認定之，無證據不得認定犯罪事實；
      又不能證明被告犯罪者，應諭知無罪之判決，刑事訴訟法
      第154 條第2 項、第301 條第1 項分別定有明文。次按認
      定不利於被告之事實，須依積極證據，苟積極證據不足為
      不利於被告事實之認定時，即應為有利於被告之認定，更
      不必有何有利之證據，又告訴人之告訴，係以使被告受刑
      事訴追為目的，是其陳述是否與事實相符，仍應調查其他
      證據以資審查，若被害人之陳述並無瑕疵，就其他方面調
      查又與事實相符，固足採為科刑之基礎，徜其陳述尚有瑕
      疵，則在未究明事實真象前，遽採為論罪科刑之根據，即
      難認為適法（最高法院30年度上字第816 號、52年度台上
      字第1300號及61年度台上字第3099號判例亦同此意旨）。
（三）惟查：(一)附表四之(一)所示之消費簽帳日期係於92年5 月至
      93年3 月間所為，核與起訴書犯罪事實欄所載被告甲○○
      、被告丙○○、共犯戊○○及李明嵐、王郁堂、莊必勝等
      人所犯上開常業詐欺罪等罪行之犯罪時間（即93年6 月至
      94年4 月28日止）已不相符，而附表四(二)部分，根本即無
      刷卡紀錄，又本件除附表四之(一)所示之簽帳記錄外，檢察
      官並未提出其他積極證據足以證明被告甲○○、丙○○，
      及共犯戊○○、李明嵐、王郁堂、莊必勝等人確有附表四
      所示刷卡消費之犯行。此外，復查無其他積極證據足以認
      定被告甲○○、丙○○等人涉有此部份之犯行，此部分犯
      嫌即有不足，惟檢察官認公訴意旨此部分行為與前揭論罪
      科刑部分有裁判上或實質上之一罪關係，爰不另為無罪之
      諭知。(二)本案雖於被告甲○○之大哥李聞達處查扣外國護
      照10 本 ，惟被告甲○○供稱：上開護照均為綽號「阿吝
      」之男子所提供，伊除另行換貼被告丙○○相片偽造名義
      人為「CHEN JENG SHEN（陳正深）」之新加坡護照1 本之
      外，其餘10本外國護照，伊並無偽造等語（見原審卷(四)第
      196 頁至第196 頁反面），而檢察官亦未舉證證明10本外
      國護照係屬偽造。此外，亦查無其他積極證據足以認定被
      告甲○○、丙○○、乙○○等人涉有此部份之犯行，此部
      分犯行亦嫌不足，惟檢察官認公訴意旨此部分行為與上開
      偽造特種文書罪部分具有連續犯之裁判上一罪關係，此部
      分亦不另為無罪之諭知，附此敘明。
七、原審認被告甲○○、丙○○、乙○○等人罪證明確，予以論
    罪科刑，固非無見。惟查：（一）檢察官起訴關於被告甲○○、丙○○被訴如附表四之行使偽造信用卡常業詐欺部分（
    即起訴書附表四號所示92年5 月起至93年3 月間之刷卡消費
    ，起訴書雖認定被告甲○○等人犯罪起始於93年6 月間，惟
    所引用之附表包括92年5 月起至93年3 月間之盜刷消費紀錄
    ，此部分自應認業經起訴〈業經本院不另為無罪判決之諭知
    ，詳如上述〉），原審於判決理由未予交待，亦未說明何以
    不能論罪科刑或不另為無罪判決諭知之原因，自有已受請求
    之事項未予判決之違誤。（二）原判決事實欄四認定被告甲○○偽造信用卡成品後，或以每張1 萬元至1 萬2 千元不等
    價錢，販售予明知為偽造信用卡之林家名持以盜刷使用之部
    分（此即為臺灣士林地方法院檢察署97年度偵字第99 11 號
    移送併辦之部分意旨，但此部分無從認定與本案有何裁判上
    一罪之連續犯關係，且非本案起訴效力所及，詳如下述），
    未經檢察官起訴，原審認定被告甲○○有此犯罪事實，惟於
    判決理由未提出任何證據足以佐證被告甲○○有此部分犯罪
    事實，且亦未說明此未經起訴之部分何以得併予審理之事由
    ，自有未受請求之事項予以判決之錯誤。（三）被告甲○○
    係於94年3 月間起至94年4 月27日止，向乙○○先購得推算
    、盜錄之信用卡內碼、外碼資料，復於同年4 月21日向乙○○購得乙○○自「阿生」處購得之偽造信用卡半成品共300
    張，再由被告甲○○以同上方式自行製造成信用卡使用。然
    原判決逕認甲○○於94年3 月間起即向乙○○購得偽造信用
    卡之半成品共300 張等情，事實認定亦有錯誤。（四）關於
    偽造特種文書部分，起訴書認定被告甲○○、丙○○、乙○○等人係基於概括之犯意，偽造除護照名義人為「陳正深（
    CHEN JENG SHEN」、護照號碼為C0000000號之新加坡護照1
    本外，另有10本外國護照，原審於判決事實欄三亦同此認定
    ，惟於判決主文未認定被告甲○○等人成立該罪之連續犯，
    而於判決理由內僅載明被告甲○○等人偽造上開新加坡護照
    ，對於其餘已起訴之10本護照有無被偽造等情，未置一詞說
    明，其判決主文、事實及理由，互有矛盾。被告甲○○、丙○○、乙○○上訴意旨，執前辯詞，否認犯罪，固無理由，
    惟原判決既有前揭可議之處，自應由本院將原判決關於關於
    甲○○、丙○○部分、及乙○○偽造特種文書暨定執行刑部
    分均予以撤銷改判。爰審酌被告甲○○、丙○○、乙○○等
    人，均值青壯時期，不思勤奮工作、循正當途徑獲取財物，
    被告甲○○居於製造偽卡集團之主導地位，與綽號「阿吝」
    、被告乙○○共同製作偽造信用卡，嗣更招募同具犯意聯絡
    之被告丙○○等人共組盜刷偽造信用卡集團，行使偽造信用
    卡詐購財物再加以變現分配現金牟利，所為擾亂國家金融秩
    序、信用卡交易秩序之正常運作，侵蝕社會大眾之經濟基礎
    ，更有損於各該發卡銀行對信用卡之健全管理及財產權，亦
    將使真正卡號之信用卡持有人可能無辜承擔信用卡遭盜刷之
    莫名風險，甚且被告甲○○前曾因偽造信用卡、行使偽造信
    用卡盜刷財物變現牟利等犯行，經檢察官起訴，卻猶不知所
    悔改，於案件審理期間，再犯相同罪質之罪，惡性甚重；另
    被告甲○○、丙○○、乙○○偽造屬特種文書之外國護照，
    其等犯罪手段尚屬平和，惟被告甲○○、丙○○行使偽造私
    文書、行使偽造信用卡之次數甚多、詐得財物價值不斐，造
    成之損害不小，併審酌被告甲○○為本案主謀、被告丙○○
    係從93年12月間加入詐欺集團，與其等犯罪後之態度等一切
    情狀，分別改量處如主文2 、3 、4 項所示之刑。再被告乙○○行為後，刑法第41條關於易科罰金之規定業於94年2 月
    2 日修正公布，95年7 月1 日起施行。依修正前罰金罰鍰提
    高標準條例第2 條前段（現已刪除）規定，就其原定數額提
    高為100 倍折算1 日，即被告乙○○行為時之易科罰金折算
    標準，以銀元300元即新臺幣900元折算1日，然修正後之刑
    法第41條第1 項前段則規定「犯最重本刑為5 年以下有期徒
    刑以下之刑之罪，而受6 個月以下有期徒刑或拘役之宣告者
    ，得以新臺幣1,000 元、2,000 元或3,000 元折算1 日，易
    科罰金。」比較修正前後易科罰金之折算標準，以修正前規
    定較有利於被告乙○○，爰依修正前刑法第41條第1項之規
    定諭知易科罰金之折算標準。另被告甲○○前已有行使偽造
    私文書、常業詐欺之前案紀錄，此有本院被告前案紀錄表1
    紙附卷可稽，惟猶不知悔改，以其正值壯年，竟好逸惡勞，
    於前案審理期間之93年6 月間起，再行使用偽造信用卡詐欺
    他人之財物，繼之於同年11月間起，招募車手兼車頭之丙○○等人，持其自行偽造之信用卡向特約商店消費詐取財物，
    而觸犯常業詐欺罪等罪，顯見其不思正途，而有犯罪習慣，
    爰依刑法第90條之規定，諭知應於刑之執行完畢或赦免後，
    令入勞動場所強制工作3 年，以資矯治。
八、另中華民國96年罪犯減刑條例業已於96年7 月16日施行，被
    告甲○○、丙○○、乙○○本件犯罪時間在96年4 月24日以
    前，其中被告甲○○、丙○○及乙○○所涉偽造特種文書罪
    部分均合於減刑條件，爰依中華民國96年罪犯減刑條例第2
    條第1 項第3 款、第7 條、第10條之規定，就上開部分各減
    其刑期2 分之1 ，並就被告甲○○、丙○○部分分別定應執
    行刑，另被告乙○○部分則諭知易科罰金之折算標準。
九、沒收部分：
（一）附表一之(三)所示之信用卡，均係偽造之信用卡，不問屬於
      被告與否，應依刑法第205 條規定宣告沒收。至於偽造信
      用卡背面持卡人簽名欄內偽造署押，本應依第219 條之規
      定宣告沒收，惟偽造信用卡既已依據刑法第205 條沒收，
      其背面之偽造署押，爰不再重複宣告沒收，特予說明。
（二）扣案如附表三之(一)、(二)所示之物品，或係被告甲○○所有
      ，或係被告丙○○所有，且均係供犯罪所用之物或因犯罪
      所得之物，分據被告甲○○等人供述在卷，依據共犯連帶
      沒收原則，分別於被告甲○○、丙○○部分為沒收之諭知
      。
（三）至偽造之護照名義人為「陳正深（CHEN JENG SHEN」、護
      照號碼為C0000000號之新加坡護照1 本，係被告丙○○、
      甲○○、乙○○所有，且係供犯罪所用之物，應依刑法第
      38條第1 項第2 款之規定宣告沒收。
（四）如附表三之(一)、(二)之簽帳單，為持卡人存根聯（其上並無
      偽造之署押），均係被告丙○○等人參與之集團犯罪所得
      之收據，依刑法第38條第1 項第3 款規定宣告沒收。至附
      表二(一)所列簽帳單，固係偽造之私文書，惟依財團法人聯
      合信用卡處理中心95年6 月23日（94）聯卡會計字第226
      號函示內容，該等簽帳單商店存根聯已逾1 年之保存期限
      ，無法提供，顯見該等簽帳單事實上業已滅失，自無宣告
      沒收之必要，是其上偽造署押，自無庸依刑法第219 條之
      規定諭知沒收。
（五）至其餘扣押物，或無證據證明與本案有關，或非屬被告等
      人或共犯所有之物，且亦非法律上應沒收之物，爰不為沒
      收之諭知，併此敘明。
十、臺灣士林地方法院檢察署97年度偵字第9911號移送併辦部分
    ：
（一）移送併案審理意旨略以：被告甲○○與潘盈蓁、林家名（
      均已判決確定），共同基於意圖為自己不法之所有，行使
      偽造私文書、行使偽造特種文書及由自動付款設備不法取
      得財物之概括犯意聯絡：(1)由林家名先於92年9 月間某日
      ，在臺北市○○街交付自己照片2 張予被告甲○○，於92
      年10月中旬某日，潘盈蓁在臺北市○○街交付自己照片3
      張予林家名，再由林家名轉交與被告甲○○，被告甲○○
      即於不詳地點偽造「內政部印」之公印文及國旗圖樣於偽
      造之空白國民身分證上，並黏貼潘盈蓁所交付之相片於該
      偽造之「己○○」國民身分證上，黏貼林家名所交付之相
      片於該偽造之「庚○○」國民身分證上，以此方式偽造國
      民身份證，均足以生損害於真正名義人己○○、庚○○及
      戶政機關對於身分證管理之正確性；(2)又潘盈蓁依林家名
      之指示，於同年10月15日偽造「己○○」簽名2 枚於綜合
      所得稅納稅證明申請書上，而偽造該申請書，並持前述偽
      造之「己○○」國民身分證及該偽造之申請書，向財政部
      臺灣省國稅局三重稽徵所申請核發己○○之91年度中文綜
      所稅納稅證明書（以下稱：所得稅完稅證明），以此表示
      係「己○○」欲申請該證明書，而請領得己○○之所得稅
      繳稅證明書2 紙，足生損害於「己○○」及稅捐稽徵機關
      對於稅捐資料之管理；(3)林家名再於同月16日在臺北市○○○路與伊通街口，交付前揭貼有潘盈蓁相片之偽造己○○所得稅完稅證明予潘盈蓁，並向潘盈蓁表示己○○之信
      用不錯，指示潘盈蓁前往中國信託商業銀行（以下稱：中
      國信託銀行）無人銀行申辦現金卡，潘盈蓁便於當日至設
      於臺北市○○區○○路中國石油加油站內附設中國信託銀
      行30分鐘自助貸款機申請現金卡，潘盈蓁先冒用己○○名
      義填寫現金卡申請書，在申請人親筆簽名欄填寫「己○○
      」之簽名1 枚，由徵信人員以視訊系統線上與潘盈蓁對談
      ，再以電腦設備檢視潘盈蓁之「己○○」身分證及財力證
      明（即所得稅繳稅證明書），以此方式行使偽造之「己○○」身分證及偽造之現金卡申請書，使中國信託銀行徵信
      人員陷於錯誤，而核發卡號第000000000000號現金卡予潘
      盈蓁，足生損害於中國信託銀行。(4)潘盈蓁取得前揭現金
      卡後，旋於同日（即17日）13時許將前揭現金卡連同偽造
      之「己○○」身分證交予被告甲○○，被告甲○○即夥同
      林家名於同日13時26分、27分、28分、29分，接續4 次在
      臺北市中山區○○○路○ 段88號中國信託銀行城東分行自
      動櫃員提款機以上揭現金卡預借現金之方式提領現金12萬
      元，被告甲○○於領得款項後即於當日在臺北市○○街支
      付酬勞現金6 萬5 千元予潘盈蓁、林家名，再於翌日（即
      18日）凌晨1 時3 分、5 分，接續2 次以相同方式於上海
      商業銀行自動櫃員提款機提領現金2 萬9 千元，而以此不
      正方法由自動付款設備取得他人財物，致生損害於中國信
      託銀行。(5)嗣因林家名於同月31日，冒用「庚○○」之名
      義，先以電話通知誠泰商業銀行（以下稱：誠泰銀行），
      更改庚○○之卡號為0000000000000000號信用卡帳單寄送
      地址為臺北縣淡水鎮○○路51號5 樓，又於同年11月7 日
      電話通知掛失該卡，請求補發新卡，經誠泰銀行風險管理
      科職員發覺有異，致電庚○○本人後發覺係遭冒用，誠泰
      銀行乃轉知淡水郵局若有人領取該銀行交寄之庚○○掛號
      郵件，請立即報警處理，嗣於同月20日上午9 時30分許，
      潘盈蓁持林家名於當日交付之偽造「己○○」、「庚○○
      」身分證，向郵局行員李明鎮出示前揭偽造身分證表明欲
      領取「庚○○」名義之掛號信而行使前揭偽造身分言證時
      ，經郵局人員報警處理，始查悉上情。(6)被告甲○○意圖
      供行使之用，自93年間某日起偽造信用卡，每次以1 萬元
      至1 萬2 千元之代價將偽造之信用卡出售予林家名，供林
      家名及其車手潘維庭（業已起訴，現由臺灣士林地方法院
      審理中）至臺北縣市之各大賣場消費使用，致商店人員誤
      認林家名、潘維庭為合法之持卡人而陷於錯誤，交付渠等
      所購財物，足生損害於銀行對於信用卡管理之正確性。因
      認被告甲○○涉有行使偽造文書及詐欺罪嫌云云。
（二）然查，上述公訴人移送併辦意旨內所述被告甲○○涉嫌偽
      造國民身分證、行使偽造私文書、利用自動付款設備不法
      取得財物等犯行，其犯罪時間約為92年9 月、10月、11月
      間，與本件被告甲○○所犯行使偽造私文書、常業詐欺犯
      行之犯罪時間為93年6 月起至94年4 月28日，彼此相隔至
      少7 月以上，時間並非密接，又併辦意旨所述被告甲○○
      於93年間將偽造之信用卡出售予林家名等情，其所述販賣
      偽造信用卡之行為態樣亦與前述被告甲○○係尋找車手丙○○等人盜刷購物之常業詐欺犯行有別。且被告甲○○始
      終否認有前開行使偽造私文書或利用自動付款設備不法取
      得財物之行為，並辯稱：林家名所述不實，其根本不知情
      ，亦未曾與潘盈蓁交談過云云。是無從認定併案部分與前
      揭論罪科刑部分有何實質上或裁判上一罪之關係，難認為
      起訴效力所及，本院無從併辦，自應退還檢察官另行依法
      調查處理，附此敘明。
據上論斷，應依刑事訴訟法第369 條第1 項前段、第364 條、第
299 條第1 項前段，刑法第2 條第1 項、第201 條之1 第1 項、
第2 項、第216 條、第210 條、第212 條、第55條、第90條第1
項、第205 條、第38條第1 項第2 款、第3 款，修正前刑法第34
0 條、第28條、第41條第1 項、第47條、第51條第5 款，中華民
國96年罪犯減刑條例第2 條第1 項第3 款、第7 條第1 項、第2
項、第10 條，判決如主文。
本案經檢察官張熙懷到庭執行職務。
中    華    民    國    98    年    4    月    29    日
                  刑事第十四庭審判長法  官  陳志洋
                                    法  官  梁耀鑌
                                    法  官  謝靜恒
以上正本證明與原本無異。
偽造特種文書部分不得上訴，其餘部分如不服本判決，應於收受
送達後10日內向本院提出上訴書狀，其未敘述上訴之理由者並得
於提起上訴後10日內向本院補提理由書（均須按他造當事人之人
數附繕本）「切勿逕送上級法院」。
                                    書記官  陳珮茹
中    華    民    國    98    年    4     月    29    日
附錄：本案論罪科刑法條全文
刑法第201條之1
意圖供行使之用，而偽造、變造信用卡、金融卡、儲值卡或其他
相類作為簽帳、提款、轉帳或支付工具之電磁紀錄物者，處一年
以上七年以下有期徒刑，得併科三萬元以下罰金。
行使前項偽造、變造之信用卡、金融卡、儲值卡或其他相類作為
簽帳、提款、轉帳或支付工具之電磁紀錄物，或意圖供行使之用
，而收受或交付於人者，處五年以下有期徒刑，得併科三萬元以
下罰金。
刑法第216條
行使第第二百十條至第二百十五條之文書者，依偽造、變造文書
或登載不實事項或使登載不實事項之規定處斷。
刑法第210條
偽造、變造私文書，足以生損害於公眾或他人者，處五年以下有
期徒刑。
刑法第212條
偽造、變造護照、旅券、免許證、特許證及關於品行、能力服務
或其他相類之證書、介紹書，足以生損害於公眾或他人者，處一
年以下有期徒刑、拘役或三百元以下罰金。
刑法第340條（行為時法）
以犯第三百三十九條之罪為常業者，處一年以上七年以下有期徒
刑，得併科五萬元以下罰金。


司法院資訊處製作；財團法人民間司法改革基金會備份。
